臺灣高等法院高雄分院民事判決　九十二年度保險上易字第二六號
　　　上　訴　人　丙○○
　　　　　　　　　甲○○
　　　共　　　同
　　　訴訟代理人　楊昌禧律師
　　　上　訴　人　財團法人汽車交通事故特別補償基金
　　　法定代理人　丁○○
　　　訴訟代理人　乙○○
　　　被 上訴 人　戊○○
當事人間請求損害賠償事件，上訴人對於民國九十二年七月二十五日臺灣高雄地方法
院九十二年度保險字第二二號第一審判決提起上訴，本院於九十三年八月四日言詞辯
論終結，判決如下：
    主    文
上訴駁回。
原判決所命給付之利息，減縮自民國九十二年十一月二十九日起算。
第二審訴訟費用關於上訴人丙○○、甲○○上訴部分由其二人連帶負擔，關於上訴人
財團法人汽車交通事故特別補償基金部分由其負擔。
    事實及理由
一、上訴人財團法人汽車交通事故特別補償基金（下稱特別補償基金）之法定代理人
    於九十二年八月十三日已由王得山變更為丁○○，有財政部函附卷可稽，丁○○
    聲明承受訴訟，核無不合，應予准許。
二、上訴人特別補償基金主張：上訴人丙○○、甲○○之子黃正堯於民國九十年五月
    四日凌晨二時十分許，騎乘被上訴人戊○○所有車牌號碼ＬＺＯ－九四七號重型
    機車（下稱系爭機車），附載訴外人吳思穎，沿高雄市小港區○○○路慢車道由
    北往南行駛至該路與中鋼路交岔路口南方一五０公尺處時，因駕駛不慎，該機車
    左側擦撞快慢車道分隔島肇事，致黃正堯與吳思穎快速撞及路面，均當場死亡。
    而本件車禍發生後，因駕駛人不明，吳思穎之父吳民國乃向臺灣高雄地方法院檢
    察署請求鑑定，經該署送請內政部警政署刑事警察局鑑定結果，認本件駕駛人係
    黃正堯，而上開機車未投保強制汽車責任險，係非被保險汽車，吳思穎之繼承人
    即其父吳民國、母蘇枚玲、子吳杰勳（八十九年八月八日生）等人已向伊請求補
    償，並由吳民國受領新台幣（下同）一百四十萬元完畢，依強制汽車責任保險法
    第三十九條第二項之規定，上訴人得於上開補償金額內，直接向加害人及汽車所
    有人求償，而加害人黃正堯已死亡，丙○○與甲○○為黃正堯之繼承人，應繼承
    黃正堯所負侵權行為損害賠償債務。又戊○○為系爭機車之所有人，伊亦得向戊
    ○○求償。求償範圍如下：蘇玫玲為吳思穎支出殯葬費四十萬元，伊就其中九
    萬四千元部分求償。吳思穎對吳杰勳有二十一年之扶養義務，按每年七萬四千
    元計算，扶養費共計一百零八萬一千五百八十九元，伊就其中三十四萬六千元部
　　分求償。吳民國、蘇枚玲、吳杰勳等三人得請求之精神慰撫金各一百萬元，伊
　　就其中各三十二萬元求償等情。爰求為判決：(一)上訴人丙○○、甲○○應連帶給
　　付上訴人特別補償基金一百四十萬元及自起訴狀繕本送達之翌日即上訴人丙○○
　　自九十二年一月十日、上訴人甲○○自九十二年六月二十一日起，均至清償日止
　　，按年息百分之五計算之利息。(二)被上訴人戊○○應給付上訴人特別補償基金一
　　百四十萬元及自起訴狀繕本送達之翌日即九十二年一月十日起至清償日止，按年
　　息百分之五計算之利息。(三)以上三人，如有一人履行，其他人在該履行範圍即免
　　給付。
三、上訴人丙○○、甲○○則以：系爭機車係吳思穎於事故發生前騎乘前往「銀櫃Ｋ
    ＴＶ」，而伊子黃正堯則係騎乘車牌號碼ＸＴＷ－二一三號機車外出，黃正堯並
    非系爭機車之駕駛人，上訴人特別補償基金向伊求償，並非有據。況特別補償基
    金對於甲○○之損害賠償請求權已罹於時效而消滅等語，資為抗辯。
四、被上訴人戊○○則以：伊所有之系爭機車，前因伊很少使用而放置在訴外人蔡志
    偉家中，借予蔡志偉使用，詎蔡志偉之姐蔡婉婷未經伊同意，於九十年初擅自將
    系爭機車出售並交付吳思穎，吳思穎如何使用或借予他人使用，伊根本無法約束
    ，伊對本件車禍之發生，自無過失。且伊與黃正堯、吳思穎素不相識，不可能將
    該機車借予黃正堯使用，依強制汽車責任保險法第三十九條第五項之規定，伊非
    同法條第二項所規範之求償對象，上訴人特別補償基金向伊求償，於法無據等語
    ，資為抗辯。
五、原審判決上訴人丙○○、甲○○應連帶給付上訴人特別補償基金一百四十萬元，
    及丙○○自九十二年一月十日、甲○○自九十二年六月二十一日起至清償日止，
    按週年利率百分之五計算之利息，並駁回特別補償基金其餘之訴。上訴人丙○○
    、甲○○於本院聲明：(一)原判決關於上訴人丙○○、甲○○敗訴部分廢棄。(二)廢
    棄部分，上訴人特別補償基金在第一審之訴駁回。上訴人特別補償基金於本院聲
    明：(一)原判決不利於上訴人特別補償基金部分廢棄。(二)被上訴人戊○○應給付上
    訴人特別補償基金一百四十萬元及自九十二年一月十日起至清償日止，按年息百
    分之五計算之利息。又上訴人特別補償基金於本院就其對於上訴人丙○○、甲○
    ○關於利息請求部分，減縮自其九十二年十一月二十五日民事聲明狀（減縮起訴
    聲明）送達翌日即九十二年十一月二十九日起算。
六、兩造不爭執之事項：
  (一)丙○○、甲○○之子黃正堯與訴外人吳思穎於九十年五月四日凌晨二時十分許共
    乘被上訴人戊○○所有之系爭機車，沿高雄市小港區○○○路慢車道由北往南行
    經該路與中鋼路交岔路口南方一五０公尺處時，該機車左側擦撞快慢車道分隔島
    而肇事，黃正堯與吳思穎均當場死亡。並有行車執照、高雄市政府警察局交通大
    隊道路交通事故證明書及相驗屍體證明書附卷可稽，且經原審調閱台灣高雄地方
    法院檢察署九十年度相字第七二○、七二一號及九十一年度聲他字第九五一號卷
    宗查明無訛。
  (三)吳思穎死亡時，其繼承人為其父吳民國、母蘇枚玲及其未婚所生之子吳杰勳（八
    十九年八月八日生）等三人。並有戶籍謄本附卷可稽。
  (四)本件車禍發生時，系爭機車並未投保強制汽車責任保險，係非被保險汽車，吳思
    穎因本件車禍死亡，特別補償基金於九十一年九月二十八日已補償吳思穎之繼承
    人一百四十萬元，由吳思穎之父吳民國如數領迄。並有汽機車強制險投保狀況回
    覆結果資料及汽車交通事故特別補償金收據暨行使代位權告知書附卷可按。
七、兩造爭執之事項：
　(一)特別補償基金對於甲○○之損害賠償請求權，是否已罹於時效而消滅？
  (二)本件車禍發生時，系爭機車之駕駛人是否為黃正堯？
  (三)特別補償基金得否向被上訴人戊○○求償？
  (四)特別補償基金得向賠償義務人求償之金額若干？
八、關於特別補償基金對甲○○之損害賠償請求權，是否已罹於時效而消滅部分：
    按民法第一百九十七條第一項規定：「因侵權行為所生之損害賠償請求權，自請
    求權人知有損害及賠償義務人時起，二年間不行使而消滅」。所謂知有損害及賠
    償義務人之知，係指明知而言。如當事人間就知之時間有所爭執，應由賠償義務
    人就請求權人知悉在前之事實，負舉證責任。最高法院七十二年台上字第一四二
    八號著有判例。經查本件車禍發生後，因駕駛人不明，吳思穎之父吳民國向台灣
    高雄地方法院檢察署聲請確定死因，經該署委請內政部警政署刑事警察局鑑定結
    果，認黃正堯係系爭機車駕駛人，吳思穎係後座乘客，台灣高雄地方法院檢察署
    於九十一年八月十二日收受該鑑定意見，並於同年月十六日函覆吳民國等情，有
    各該函文附在台灣高雄地方法院檢察署九十一年度聲他字第九五一號卷宗可按。
    茲上訴人甲○○雖辯稱本件車禍發生於九十年五月四日，上訴人特別補償基金於
    九十二年六月十三日在原審始追加其為被告，已逾二年時效云云，惟上訴人特別
    補償基金主張台灣高雄地方法院檢察署於九十一年八月十二日收受該鑑定意見並
    函覆吳民國後，吳思穎之繼承人始知悉系爭機車之駕駛人即加害人為黃正堯等語
    。是本件賠償義務人即駕駛人為黃正堯，而黃正堯已死亡，其母甲○○應繼承該
    損害賠償債務，惟甲○○與特別補償基金就請求權人即吳思穎之繼承人知悉賠償
    義務人之時間有所爭執，應由甲○○就請求權人知悉在前之事實，負舉證責任。
    然刑事警察局函覆鑑定意見之前，既不能確定黃正堯是否為駕駛人，難謂請求權
    人明知黃正堯為駕駛人，則甲○○就請求權人知悉在前之事實，並無法舉證證明
    ，其辯稱吳思穎之繼承人於本件侵權行為發生時，即知悉賠償義務人為黃正堯，
    特別補償基金於九十二年六月十三日始追加其為被告，請求權已因罹於二年時效
    而消滅云云，要非可採。
九、關於本件車禍發生時，系爭機車之駕駛人是否為黃正堯部分：
  (一)查本件車禍發生後，系爭機車頭南尾北斜靠快慢車道分隔島，該車擦刮分隔島痕
    長約三十四公尺，而吳思穎及黃正堯分別一南一北，均頭部朝東橫倒在南向快車
    道，相距九公尺，吳思穎腦漿外溢呈南向噴濺狀；且吳思穎倒地處相對之南向慢
    車道留有一男鞋，後方七．七公尺處留有一隻女鞋，再後方十公尺處留有一隻女
    鞋，再後方一．一公尺處留有一頂安全帽，及分隔島上被撞損之反光碎片緊鄰分
    隔島兩側散落路面，現場無煞車痕跡等情；及系爭機車除左側車身高度五十公尺
    處呈前後線型擦痕外，其車前端、右側車身及左手把（含煞車控制閥棒）末端均
    無外力碰撞痕跡等情，亦有道路交通事故調查報告表、照片、高雄市政府警察局
    小港分局函及刑案現場勘查報告表等附在上開相驗案卷可稽。由上開情節觀之，
    足認本件車禍之發生，肇因於駕駛人騎乘系爭機車行經肇事路段時，車速過快，
    左側車身擦撞分隔島而失控所致甚明。
  (二)且本件經台灣高雄地方法院檢察署檢察官會同該署檢驗員蘇文祺相驗結果，發現
    吳思穎頭部頂骨部有粉碎性骨折，腦實質脫出，面部有多處擦挫傷，胸腹部無異
    狀，背腰部有多處擦挫傷，右上肢前臂及上臂後部有多處擦挫傷，左上肢前臂後
    部及手掌背部有多處瘀傷，左下肢大腿內側有二處挫裂傷，右下肢膝前部有一處
    擦挫傷；黃正堯頭部則無外傷，外觀無異狀，面部有多處擦挫傷及挫裂傷，左側
    頸外側部有擦挫傷，右側胸部有肋骨骨折現象，左側腹外側部有擦挫傷，背腰部
    外觀無異狀，左側臀部及大腿外側有撕裂傷，左、右上肢三角肌部均有擦挫傷，
    右上肢前臂後部及手掌背部有多數擦挫傷，左下肢大腿後部有擦挫傷，左下肢小
    腿外側部有擦挫傷，左下肢膝前部及右下肢膝前部、小腿前部有多處擦挫傷，有
    上開相驗卷所附鑑定驗斷書、屍體驗斷書等足憑。且黃正堯頭部無外傷、外觀無
    異狀，係指其頭後部無外傷等情，亦據證人蘇文祺於本院到庭證實。又系爭機車
    為「義大利型」機車，依照法醫學文獻報告，此型機車駕駛人發生交通事故時，
    駕駛人之主要受傷部位在腹部（手把儀表板所致）及膝蓋（左右前擋泥板所致）
    ，後座乘客之主要受傷部位則在頭部（彈出墜地所致），亦有內政部警政署刑事
    警察局函附卷可憑（見上開聲他字卷第十六頁）。則吳思穎頭部頂骨粉碎性骨折
    ，傷勢嚴重，應係彈出墜地所致；而黃正堯主要受傷部位並非頭部，其左右下肢
    膝前部均有多處擦挫傷、左側腹外側部有擦挫傷，核與前述騎乘與系爭機車同型
    之駕駛人，主要受傷部位為腹部及膝蓋之情節相符，是本件駕駛系爭機車肇事之
    人應係黃正堯，而非吳思穎，堪予認定。且本件車禍事件，經送請內政部警政署
    刑事警察局鑑定結果，亦同此認定，有該局函附鑑定意見附在上開相驗卷可參。
  (三)黃正堯之相驗鑑定驗斷書上「死亡原因」欄記載「腦挫傷」，「致死創傷」欄內
    記載「頭部外傷」，與該驗斷書內容記載黃正堯頭部無外傷、外觀無異狀之事實
    不符，此雖經證人蘇文祺於本院到庭證稱：驗斷書有畫出頭部及面部，一般而言
    ，頭部也包括整個頭部及面部，黃正堯頭部後面外表檢查沒有傷，面部有傷，有
    可能造成腦挫傷，所以我才會將後頭部與面部分開描述，我所記載的頭部無外傷
    痕跡及外觀無異狀是指面部以外的後頭部，我所指的腦挫傷是面部嚴重擦傷會造
    成腦挫傷，我所寫的致死創傷的頭部外傷，是指死者他的面部外傷等語，然蘇文
    祺所稱黃正堯顏面部有擦挫傷，可能造成腦挫傷等語，係屬推測之詞，且縱然屬
    實，黃正堯此部分傷勢顯不若吳思穎頭部受創之嚴重，故不足推翻吳思穎頭部頂
    骨粉碎性骨折，係因乘坐系爭機車後座，於發生車禍時彈出墜地所致之事實。又
    證人蘇文祺於本院審理時係就其驗屍經過陳述驗屍結果，並證述：黃正堯左側腹
    外側傷勢係遭外力所致，至於遭何種外力，我無法判斷，基本上不排除滑倒左側
    接觸地面，也有可能是撞到機車手把；黃正堯膝蓋傷勢，係外力造成，我無法判
    斷是何種外力所造成等語，且其對於系爭機車係由何人駕駛而肇事一節，本不具
    鑑定人資格，故其另陳述：由相驗卷所附照片，黃正堯左側腹部大面積擦挫傷，
    不是撞擊機車手把所造成，我認為可能是擦撞到地面或者撞到安全島，或被其他
    車輛撞擊所造成的傷勢云云，係其個人之推測意見，不足憑採。至證人蘇文祺另
    陳述：內政部警政署刑事警察局所引上開法醫學文獻報告，是指機車正面撞擊才
    適用云云，惟未提出何依據為憑，亦不足採。雖蘇文祺又陳稱：如係滑倒，該法
    醫學文獻報告，是否也適用，伊不清楚云云，惟本件車禍係因系爭機車之車速過
    快，左側車身擦撞肇事路段之分隔島而失控所致，並非滑倒肇事，故蘇文祺此部
    分證詞亦不足推翻前述關於駕駛系爭機車而肇事之人為黃正堯之認定。
  (四)至系爭機車係吳思穎於事故發生之前日下午七時許自其男友蘇東穎住處騎乘外出
    ，黃正堯則於事故發生之前日二十三時許，由家中騎乘車牌號碼ＸＴＷ－二一三
    號重型機車外出，途中接訴外人黃琳凱前至「小北百貨」與吳思穎會合後，同至
    銀櫃ＫＴＶ唱歌等情，固據證人即吳思穎男友之父蔡清淵、黃正堯之母蘇玫玲及
    黃琳凱等人於警、偵訊時分別證述明確，惟此僅足證明系爭機車係由吳思穎騎乘
    外出，途中與騎乘另部機車附載黃琳凱之黃正堯會合後同至銀櫃ＫＴＶ唱歌之事
    實，不能證明本件車禍發生時，系爭機車係由吳思穎所駕駛。故上訴人丙○○、
    甲○○執此抗辯黃正堯並未駕駛系爭機車肇事云云，不足採信。
　(五)綜上，特別補償基金主張本件車禍發生時，系爭機車之駕駛人為黃正堯等語，應
　　屬可採。
十、關於上訴人特別補償基金得否向被上訴人戊○○求償部分：
  (一)按汽車交通事故發生時，受害人或其繼承人因肇事汽車非被保險汽車者，未能依
    本法規定向保險人請求給付保險金者，得在相當於本法規定之保險金額範圍內，
    向特別補償基金請求補償；特別補償基金依規定為補償者，視為加害人或汽車所
    有人損害賠償金額之一部分。特別補償基金於補償金額範圍內，得直接向加害人
    或汽車所有人求償。強制汽車責任保險法第三十八條第一項第二款、第三十九條
    第一項、第二項固定有明文。惟同法第三十九條第五項另規定：「前四項對汽車
    所有人之規定，於加害人未經汽車所有人允許使用其汽車者，不適用之。」，是
    加害人如未經汽車所有人之允許而使用汽車，特別補償基金自不得向汽車所有人
    求償。
  (二)被上訴人辯稱系爭機車由伊放置在訴外人蔡志偉家中，借予蔡志偉使用，九十年
    初蔡志偉之姐蔡婉婷未經伊之同意，擅自將系爭機車出售並交付吳思穎等語，為
    上訴人特別補償基金所不爭，堪信為真。且被上訴人戊○○於原審自承本件車禍
    發生後，蔡清淵知悉該機車係吳思穎所購而取回修理，伊曾向蔡清淵要回該機車
    ，蔡清淵不同意，伊才於九十年八月份將該機車過戶登記予蔡清淵等語，嗣於本
    院亦自認：「我在車禍發生前未同意蔡婉婷賣車，事故發生後才同意的，否則後
    來也不會辦過戶給蔡清淵」等語（本院卷第一０七頁），是蔡婉婷未經戊○○之
    同意，將系爭機車出售予吳思穎，係屬無權處分行為，於本件車禍發生前，既未
    經戊○○承認，則上訴人特別補償基金主張系爭機車於本件車禍發生時，仍屬戊
    ○○所有，應屬可採。又系爭機車既係蔡婉婷未經戊○○之同意而擅自出售予吳
    思穎，且於本件車禍發生前，未經戊○○承認，則吳思穎嗣將系爭機車交付黃正
    堯駕駛，尚難認戊○○知情，遑論黃正堯係經戊○○之允許而使用系爭機車，是
    被上訴人戊○○辯稱其未允許黃正堯使用系爭機車，特別補償基金自不得向伊求
    償等語，堪予採信。
  (三)上訴人特別補償基金雖另主張被上訴人戊○○自承其將系爭機車置於蔡志偉家中
    ，借予蔡志偉使用，而未限制其行使範圍，則系爭機車經蔡婉婷交付吳思穎使用
    ，吳思穎復轉交黃正堯使用，自不能謂已逸出被上訴人同意之範圍，況如已逸出
    同意範圍，亦與違反汽車所有人意志之使用有別云云，並引用台灣高等法院九十
    一年度上易字第一八二號民事判決為據。惟查戊○○僅同意蔡志偉使用系爭機車
    ，且蔡婉婷係未經戊○○同意，擅自將該機車出售並交付吳思穎使用，則戊○○
    對吳思穎如何使用或借予他人使用，並無從約束，自不能以戊○○同意蔡志偉使
    用系爭機車，遽認該機車嗣由蔡婉婷出售予吳思穎，吳思穎再交予黃正堯使用，
    係得戊○○之允許。至上訴人特別補償基金所引上開另案民事判決，與本案無關
    ，不足拘束本院之認定，附此敘明。
十一、關於特別補償基金得向賠償義務人求償之金額若干部分：
  (一)按因故意或過失，不法侵害他人之權利者，負損害賠償責任。不法侵害他人致死
    者，對於支出殯葬費之人，亦應負損害賠償責任。被害人對於第三人負有法定扶
    養義務者，加害人對於該第三人亦應負損害賠償責任。不法侵害他人致死者，被
    害人之父、母、子、女及配偶，雖非財產上之損害，亦得請求賠償相當之金額。
    民法第一百八十四條第一項前段、第一百九十二條第一、二項、第一百九十四條
    分別定有明文。查本件車禍之發生，係黃正堯駕駛系爭機車行經肇事路段時，車
    速過快，左側車身擦撞分隔島而失控肇事，已如前述，而黃正堯未考領汽車駕駛
    執照，業經其母甲○○於檢察官相驗時陳述明確，且本件車禍發生後，黃正堯之
    血液經送法務部調查局鑑定結果，血液中含酒精百分之○．一四一（w/v），亦
    有該局檢驗通知書附在上開相驗卷可稽。則黃正堯未領得機車駕駛執照，本應注
    意不得騎乘機車，且其飲酒後亦應注意不得駕車，且按當時情況又無不能注意之
    情形，是其疏未注意，駕駛系爭機車附載吳思穎肇事，致吳思穎死亡，顯有過失
    ，應負損害賠償責任。而黃正堯已死亡，丙○○、甲○○為其父母，依法繼承黃
    正堯之債務，應連帶負賠償責任。又系爭機車係非被保險汽車，吳思穎因本件車
    禍死亡，特別補償基金已依規定補償吳思穎之繼承人吳民國、蘇玫玲及吳杰勳等
    三人，揆諸前揭規定，特別補償基金自得向丙○○、甲○○求償。又特別補償基
    金係就其補償金額一百四十萬元，全額求償，茲就特別補償基金得請求之各項金
    額分述如左：
  (1)殯葬費部分：
    查特別補償基金就蘇玫玲為其女吳思穎支出殯葬費其中之九萬四千元，向丙○○
　　與甲○○求償，為丙○○與甲○○所不爭執，自應准許。
  (2)扶養費部分：
    查吳杰勳係於八十九年八月八日生，為吳思穎未婚所生之子，未經生父認領，其
    於九十年五月四日吳思穎死亡時，未滿一歲，有戶籍謄本附卷可查，且其十九年
    所得請求之扶養費按每年七萬四千元計算，亦為丙○○與甲○○所不爭，依霍夫
    曼計算法扣除中間利息後，其扶養費共計一百萬六千六百四十元（計算式：7400
    0x13.0000000=0000000，小數點以下四捨五入），特別補償基金僅就其中三十四
    萬六千元部分求償，應予准許。
  (3)精神慰撫金部分：
    查丙○○為國小畢業，目前無工作，亦無收入；甲○○為國小畢業，職業為臨時
    工，平均每月收入約一萬餘元等情，業經丙○○、甲○○於本院陳明。而訴外人
    吳思穎之父吳民國及母蘇玫玲均係國小畢業，吳民國為船員，出港半年薪資約十
    二萬元；蘇玫玲在冷凍廠上班，月薪約四萬元，吳杰勳目前則由蔡清淵家人扶養
    等情，亦據蘇玫玲於本院證述明確。又丙○○有房屋一棟、土地五筆及投資一筆
    ，其九十一年度有薪資、利息所得共五筆，總額十六萬二千一百四十四元；甲○
    ○並無不動產，其九十一年度有薪資、利息所得二筆，總額十六萬二千六百七十
    八元；吳民國有房屋一棟，土地二筆；蘇玫玲並無不動產，其九十一年度有薪資
    所得一筆，金額十八萬九百三十五元等情，亦有稅務電子閘門財產所得調件明細
    表附卷可憑。本院斟酌丙○○、甲○○、吳民國、蘇玫玲及吳杰勳之身分、社會
    地位、經濟狀況，及吳民國、蘇玫玲、吳杰勳等三人遭逢吳思穎車禍死亡之痛苦
    非輕等一切情狀，認吳民國、蘇玫玲、吳杰勳等三人得請求丙○○、甲○○賠償
    之精神慰撫金，各以九十萬元為適當，特別補償基金就其中各三十二萬元求償，
    亦應准許。
  (三)綜上，特別補償基金自得向丙○○、甲○○求償一百四十萬元。
十二、綜前所述，上訴人特別補償基金依強制汽車責任保險法第三十九條第二項規定及
    繼承之法律關係，請求上訴人丙○○、甲○○應連帶給付一百四十萬元，及自其
    九十二年十一月二十五日民事聲明狀送達翌日（即九十二年十一月二十九日）起
    至清償日止，按年息百分之五計算之利息，即屬正當，應予准許；請求被上訴人
    戊○○應如數給付，並加計法定遲延利息，即非正當，不應准許。原審就上開應
    准許部分，為上訴人丙○○、甲○○敗訴之判決，並無不合，上訴人丙○○、甲
    ○○上訴意旨指摘原判決此部分不當，求予廢棄改判，為無理由，應予駁回。原
    審就上開不應准許部分，為上訴人特別補償基金敗訴之判決，亦無不合，上訴人
    特別補償基金上訴意旨指摘原判決此部分不當，求予廢棄改判，為無理由，應予
    駁回。又特別補償基金於本院就原判決所命給付之利息，減縮自九十二年十一月
    二十九日起算，爰於本判決為如主文所示。至本件事證明確，兩造其餘攻擊防禦
    方法及所提證據，於判決結果不生影響，無毋庸逐一論述，附此敘明。
十三、據上論結，本件上訴均為無理由，依民事訴訟法第四百四十九條第一項、第八十
　　五條第二項，第七十八條，判決如主文。
中　　　華　　　民　　　國　　九十三　　年　　　八　　　月　　 十八 　　日
                                      　　　民事第三庭
~B1審判長法官　張國彬
~B2法　　　官　鄭月霞
~B3法　　　官　徐文祥
正本係照原本作成。
不得上訴。
中　　　華　　　民　　　國　　九十三　　年　　　八　　　月　　 十八 　　日
~B1法院書記官　黃富美
